臺灣士林地方法院民事判決
                                    109年度建簡上字第1號
上  訴  人  伸貿實業股份有限公司
法定代理人  江俊明  
訴訟代理人  葉書佑律師
被上訴人    立鈜科技有限公司
法定代理人  曾煜勛  
訴訟代理人  林易徵律師
上列當事人間請求給付工程款，上訴人對於本院士林簡易庭中華
民國109年6月23日108年度湖建簡字第10號第一審判決不服，提
起一部上訴，本院於110年10月13日言詞辯論終結，判決如下：
    主      文
上訴駁回。
第二審訴訟費用由上訴人負擔。
    事實及理由
一、被上訴人起訴時，原主張依民法第505條第1項規定請求上訴
    人給付工程款，嗣於本院審理中，陳明係依兩造間承攬契約
    之法律關係請求（見本院卷第201頁），核屬更正法律上陳
    述，上訴人對此亦無意見（見本院卷第201頁），依民事訴
    訟法第256條規定，於法尚無不合。
二、被上訴人起訴主張：伊承攬上訴人所定作台積電中科CP03防
    火填塞工程契約（下稱系爭工程），已施作完竣，上訴人卻
    未給付足額工程款，尚欠款項新臺幣（下同）24萬9,472元
    ，爰依兩造間承攬契約之法律關係，請求上訴人如數給付及
    自起訴狀繕本送達翌日起至清償日止，按年息5％計算之利息
    等語（被上訴人請求逾上開範圍部分，經原審為被上訴人勝
    訴判決，上訴人上訴後，撤回該部分之上訴，業已確定，不
    在本院審理範圍，不予贅述）。
三、上訴人則以：系爭工程因被上訴人施作有瑕疵，致伊遭到業
    主扣款，兩造已於107年1月15日達成協議，同意就該瑕疵扣
    抵工程款9萬元，且伊已指示訴外人貿展興業有限公司（原
    名貿展數位科技有限公司，下稱貿展公司）開立如附表所示
    面額6萬3,525元、發票日為107年1月15日之支票（下稱系爭
    支票）給付系爭工程款項予上訴人，該部分款項亦應予抵扣
    等語，資為抗辯。
四、原審就上開部分為上訴人敗訴之判決，上訴人不服，提起上
    訴，聲明：㈠原判決關於命上訴人給付超過10萬2,550元本息
    及該假執行之宣告，暨訴訟費用部分均廢棄；㈡上開廢棄部
    分，被上訴人於第一審之訴駁回。被上訴人答辯聲明：上訴
    駁回。
五、兩造不爭執事項（見本院卷第130頁）：
  ㈠被上訴人承攬上訴人所發包之系爭工程，且工程已完工（原
    審卷第15頁）。
  ㈡被上訴人收受貿展公司交付系爭支票並已兌現（原審卷第90
    頁）。
六、得心證之理由：
  ㈠按稱承攬者，謂當事人約定，一方為他方完成一定之工作，
    他方俟工作完成，給付報酬之契約。民法第490條第1項定有
    明文。查被上訴人承攬上訴人所定作之系爭工程，且該工程
    業已完工，為兩造所不爭執，並有工程簡式契約可佐（見原
    審卷第15頁），而被上訴人主張系爭工程尚有保留款及尾款
    共計24萬9,472元未支付等情，除為上訴人所不否認外（見
    原審卷第74頁至第76頁、第113頁），尚有上訴人所開具之
    請款明細表、請款申請單、107年1月15日支票、108年5月31
    日支票為證（見原審卷第16頁至第22頁、第88頁、第98頁）
    ，被上訴人主張系爭工程業已施作完竣，依照上開規定，請
    求上訴人給付系爭工程剩餘款項24萬9,472元，應屬有據。
  ㈡上訴人雖抗辯前開工程因施作瑕疵遭業主扣款，經被上訴人
    同意扣抵9萬元云云，然遭被上訴人明白否認，上訴人自應
    舉證以實其說。惟上訴人固曾聲請訊問證人程燕玲為證，然
    因應對程燕玲送達通知之處所不明，已經上訴人撤回聲請（
    見本院卷第148頁），且程燕玲曾於原審中擔任上訴人之訴
    訟代理人，並當庭表示被上訴人不同意協商扣除9萬元等語
    （見原審卷第114頁），已徵上訴人主張並非可採。上訴人
    雖提出轉帳傳票、請款申請單為證（見本院卷第112頁至第1
    14頁），然細繹前開文件之內容，均係上訴人自行製作，復
    未經被上訴人簽認同意，且其上蓋印簽名之人分別為上訴人
    所屬職員程燕玲、貿展公司所屬職員鄭炎宗，其中程燕玲在
    原審陳述與上訴人之抗辯不符，已如前述，證人鄭炎宗亦曾
    於原審到庭證稱：伊忘記請款申請單註明扣9萬元之原因，
    也不是伊所寫，沒有印象上訴人請伊與被上訴人協商扣款事
    宜等語（見原審卷第189頁至第190頁），亦不足以佐證上訴
    人主張屬實。此外，上訴人不能提出其他證據證明兩造已達
    成扣款之合意，其據此主張得扣除9萬元工程款不付，難認
    有據。
　㈢上訴人主張其指示貿展公司開立系爭支票交付被上訴人，以
    供給付系爭工程款項云云，被上訴人雖不爭執有收受系爭支
    票並已兌現一節，然抗辯此係貿展公司給付其他承攬工程之
    款項而予以否認（見本院卷第120頁），上訴人就此有利於
    己之事實，應負舉證責任。查支票為無因證券，徒以被上訴
    人曾收受、兌現系爭支票，非可推認該票據之原因關係即係
    為上訴人清償系爭工程之款項。上訴人固另主張貿展公司原
    為其關係企業，系爭支票之發票日為107年1月15日，勾稽比
    對請款申請單上載明扣款9萬元之時點一致，足見確有其事
    云云（見本院卷第182頁），惟上訴人所稱被上訴人同意扣
    款之事已屬無據，況且縱令兩者日期相同，亦不足以證明系
    爭支票係用以給付系爭工程款項，上訴人仍執此主張該部分
    款項業已給付，洵非可採。
　㈣是以，上訴人雖主張被上訴人同意抵扣9萬元、另以系爭支票
    給付部分工程款項，系爭工程款項應扣除前開部分云云，然
    所舉證據均不足以證明，故其前開主張，顯乏依憑，被上訴
    人請求上訴人應如數給付系爭工程款，應屬有理。
七、綜上所述，被上訴人依兩造間承攬契約之法律關係，請求上
    訴人給付系爭工程款項24萬9,472元及利息，為有理由，應
    予准許，原審就此部分為上訴人敗訴之判決，併依職權宣告
    得假執行，經核並無不合，上訴意旨指摘原判決不當，求予
    廢棄改判，為無理由，應予駁回。
八、本件事證已臻明確，兩造其餘攻擊防禦方法及舉證，經審酌
    與本件判決結果不生影響，爰不一一論述，附此敘明。
九、據上論結，本件上訴為無理由，依民事訴訟法第436條之1第
    3項、第449條第1項、第78條，判決如主文。
中　　華　　民　　國　  110　　年　  10  月　  27　　日
                  民事第三庭審判長法　官  蕭錫証

                                  法  官  李嘉慧

                                  法  官  劉育琳
以上正本係照原本作成。
本件判決不得上訴。
中　　華　　民　　國　　110 　年　　10　　月　　27　　日
                                  書記官  邱勃英
附表：
編號 發 票 人 發票日 票面金額（新臺幣） 票據號碼 1 貿展公司 107年1 月15日 6萬3,525元 FC0000000